臺灣板橋地方法院刑事判決　　　　　　 100年度訴字第2494號
公　訴　人　臺灣板橋地方法院檢察署檢察官
被　　　告　李育光
上列被告因違反毒品危害防制條例案件，經檢察官提起公訴（10
0 年度毒偵字第6233號），被告於準備程序中就被訴事實為有罪
之陳述，經本院合議庭裁定由受命法官獨任進行簡式審判程序，
判決如下：
    主  文
李育光施用第一級毒品，累犯，處有期徒刑拾月。
    事  實
一、李育光：(一)於民國84年間，因違反肅清煙毒條例案件，經臺
    灣高等法院以84年度上訴字第5992號判處有期徒刑3 年3 月
    確定，於86年12月17日縮短刑期假釋出監並付保護管束，嗣
    經撤銷假釋，尚餘殘刑有期徒刑1 年4 月又4 日；(二)於88年
    間，因違反懲治盜匪條例案件，經本院以88年度訴字第691
    號判處有期徒刑7 年6 月，上訴後經臺灣高等法院以88年度
    上訴字第2370號、最高法院以88年度台上字第6794號駁回上
    訴確定，與上開(一)所示之有期徒刑1 年4 月又4 日接續執行
    ，於94年7 月5 日縮短刑期假釋出監並付保護管束，嗣經撤
    銷假釋，尚餘殘刑有期徒刑2 年3 月又5 日，業於98年12月
    2 日縮刑期滿執行完畢（於本案構成累犯）；(三)於95年間，
    因施用第一級毒品案件，經本院以95年度毒聲字第1244號裁
    定送勒戒處所觀察、勒戒後，認有繼續施用毒品之傾向，再
    經本院以95年度毒聲字第1662號裁定令入戒治處所施以強制
    戒治，於96年8 月28日停止戒治執行完畢釋放，並由臺灣板
    橋地方法院檢察署檢察官以96年度戒毒偵字第437 號為不起
    訴處分確定。詎其仍不知悔改，明知海洛因係毒品危害防制
    條例第2 條第2 項第1 款所明定列管之第一級毒品，不得施
    用、持有，仍基於施用第一級毒品海洛因之犯意，於上述強
    制戒治戒執行完畢釋放後5 年內，即100 年8 月2 日22時10
    分許為警採尿之時點回溯26小時內之某時（不含公權力拘束
    期間），在新北市三重區某處友人之居所內，以將海洛因摻
    入香煙內吸食之方式，施用海洛因1 次。嗣於100 年8 月2
    日20時53分許，因另涉竊盜案件，在新北市新莊區○○○路
    325 之1 號6 樓為警查獲，經警採集其尿液檢體送驗後，呈
    現嗎啡及可待因陽性反應，始悉上情。
二、案經新北市政府警察局新莊分局移送臺灣板橋地方法院檢察
    署檢察官偵查起訴。
    理  由
一、被告李育光所犯係死刑、無期徒刑、最輕本刑為3 年以上有
    期徒刑以外之罪，其於準備程序中就前揭被訴事實為有罪之
    陳述，經受命法官告知簡式審判程序之旨，並聽取被告與公
    訴人之意見後，本院認無不得或不宜改依簡式審判程序進行
    之情事，依刑事訴訟法第273 條之1 第1 項、第284 條之1
    規定，裁定本案由受命法官獨任進行簡式審判程序；且依刑
    事訴訟法第273 條之2 及第159 條第2 項規定，不適用傳聞
    法則有關限制證據能力之相關規定，合先敘明。
二、上揭犯罪事實，業據被告於本院準備程序及審理時均自白不
    諱，且被告為警查獲後，經警採集其尿液檢體送鑑定，先以
    酵素免疫分析法（EIA ）初步檢驗，呈現鴉片類陽性反應，
    再以氣相層析質譜儀法（GC/MS ）確認檢驗，亦呈現嗎啡及
    可待因陽性反應之事實，有臺灣檢驗科技股份有限公司於10
    0 年8 月18日所出具報告編號UL/2011/00000000號之濫用藥
    物檢驗報告、新北市政府警察局新莊分局偵辦毒品危害防制
    條例案被移送人姓名代碼對照表各1 紙在卷可稽（見偵查卷
    第5 、8 頁），足徵被告任意性之自白與事實相符，應堪採
    信。再被告前於95年間，因施用第一級毒品案件，經本院以
    95年度毒聲字第1244號裁定送勒戒處所觀察、勒戒後，認有
    繼續施用毒品之傾向，再經本院以95年度毒聲字第1662號裁
    定令入戒治處所施以強制戒治，於96年8 月28日停止戒治執
    行完畢釋放，並由臺灣板橋地方法院檢察署檢察官以96年度
    戒毒偵字第437 號為不起訴處分確定等情，此觀卷附臺灣高
    等法院被告前案紀錄表1 份即明，足認被告係於上述強制戒
    治執行完畢釋放後5 年內為本案施用毒品犯行，自應依毒品
    危害防制條例第23條第2 項規定，依法追訴、處罰。本案事
    證明確，被告犯行洵堪認定，應依法論科。
三、按海洛因係毒品危害防制條例第2 條第2 項第1 款所明定列
    管之第一級毒品。是核被告所為，係犯毒品危害防制條例第
    10條第1 項之施用第一級毒品罪。被告施用海洛因前，持有
    海洛因之低度行為，為施用之高度行為所吸收，不另論罪。
    又被告有上述事實欄所載之科刑及執行紀錄，此觀卷附臺灣
    高等法院被告前案紀錄表1 份即明，其於受有期徒刑之執行
    完畢後，5 年以內故意再犯本件有期徒刑以上之罪，為累犯
    ，應依刑法第47條第1 項規定加重其刑。爰審酌被告曾因施
    用毒品案件，經觀察、勒戒及強制戒治執行完畢釋放，並獲
    得不起訴處分之寬典（見卷附臺灣高等法院被告前案紀錄表
    ），猶不知悔改，而再犯本件施用第一級毒品罪，顯見其戒
    除毒癮之意志薄弱，惟其施用毒品係自戕行為，對他人法益
    尚無具體危害，兼衡被告之品行、智識程度、生活狀況、犯
    罪之動機、目的、手段、所生危害、坦承犯行之犯罪後態度
    等一切情狀，量處如主文所示之刑，以資懲儆。
據上論斷，應依刑事訴訟法第273 條之1 第1 項、第299 條第1
項前段，毒品危害防制條例第10條第1 項，刑法第11條、第47條
第1 項，判決如主文。
本案經檢察官陳建良到庭執行職務。
中    華    民    國   100    年    11    月    25    日
                  刑事第十八庭  法  官    羅惠雯
上列正本證明與原本無異。
如不服本判決，應於判決送達後10日內，向本院提出上訴書狀，
並應敘述具體理由；其未敘述上訴理由者，應於上訴期間屆滿後
20日內向本院補提理由書（均須按他造當事人之人數附繕本），
「切勿逕送上級法院」。
                                書記官    許育菁
中    華    民    國   100    年    11    月    25    日
附錄本案論罪科刑法條全文：
毒品危害防制條例第10條
施用第一級毒品者，處6 月以上5 年以下有期徒刑。
施用第二級毒品者，處3 年以下有期徒刑。